---
title: "Markdown_presentation_filtre_totaux"
author: "Bastien Grasset"
date: "09/02/2022"
output: html_document
params:
  initial: "Data/end_step2_level0_2.csv"
  final: "Data/end_step2_level0.csv"
runtime: shiny
---

Ce markdown a pour objectif de décrire les pertes des données de l'atlas thonier mondial suite aux différents filtres effectués. 
Il décrit les différences entre les données initiales et les données finales, il est à destination des utilisateurs de la donnée finale qui seraient tentés de l'utiliser sans prendre en compte les différentes spécificités des filtres.

# Les données 

```{r setup, include=FALSE}
knitr::opts_chunk$set(echo = TRUE)
```

```{r}
library(dplyr)
library(readr)

```



```{r}
colnames_to_keep <- c("fishingfleet",         "gear",                 "time_start",           "time_end",            
"geographic_identifier","schooltype",           "species",              "catchtype",           
 "unit",                 "value",                "source_authority")
init <- read.csv(params$init) %>% select(colnames_to_keep)

final <- read.csv(params$final)%>% select(colnames_to_keep)
```


```{r}
num_column <- unlist(lapply(init, is.numeric))  
```

```{r}
for (i in num_column){
  i <- enquote(i)
  summarise <- init %>% summarise(sum = sum(!!i))
  summarise
}
```



```{r eval=FALSE}

# # Les pertes générales
# 
# Les pertes en nombre de poisson sont de : `r perte_en_poisson`
# Les pertes sur les données en tonnes sont de :`r perte_en_tonne`
# 
# # Les pertes sur les données spatialisées
# 
# Les différents filtres effectués font perdre environ `r pourcent_des_donnees_spatialisees` pourcentage des données spatialisées.

```

```{r}
fonction_groupement = function(x, init, final){
  x  <-   enquo(x)
  groupement_1  <-   init %>% group_by(!!x,unit) %>% summarise(value_sum_1 = sum(value, na.rm=TRUE)) 
  
  groupement_2  <-   final %>% group_by(!!x,unit) %>% summarise(value_sum_2 = sum(value, na.rm=TRUE))
  
  fulljoin  <-   full_join(groupement_1, groupement_2) %>% 
    mutate(Perte = 100*((value_sum_1 - value_sum_2)/value_sum_1))%>% mutate_if(is.numeric, funs(ifelse(is.na(.), 0, .)))%>% mutate(Variable = colnames(groupement_1[1])) %>%
    rename("Precision" = 1) %>% mutate(Precision = as.character(Precision))
}
```


# Les pertes pour chaque variable

Nous allons regarder pour chaque variable les pertes les plus importantes

```{r}



variables <- colnames(init)[colnames(init) != "unit" & colnames(init)!= "value"]
  t <- init[0,]
  


for (i in variables){
  temporaire <- fonction_groupement(.data[[i]],init, final)
  assign(paste0("test", i), temporaire)
  
  t <- rbind(t, temporaire)
}
  
  donne_spatio <- init %>% mutate(Spatialisation = as.factor(substr(geographic_identifier,1,1)))

```


```{r}

t$Variable <-as.character(t$Variable)
t$Precision <-as.character(t$Precision)

library(shiny)
ui <-fluidPage(
  selectInput("Variable", "Variable", choices = unique(t$Variable)),
  sliderInput("Nombre_lignes", "Nombres de lignes à afficher", min = 5, max = 2000, value = 1),
  tableOutput("Variable"),
  plotOutput("graph_Variable"),

  selectInput("Precision", "Precision", choices = NULL),
  tableOutput("Precision"),
  plotOutput("graph_Precision")
)
server <- function(input, output, session) {
  Variable <- reactive({
    filter(t, Variable == input$Variable)
  })
  observeEvent(Variable(), {
    choices <- unique(Variable()$Precision)
    updateSelectInput(inputId = "Precision", choices = choices) 
  })
  
  Precision <- reactive({
    req(input$Precision)
    filter(Variable(), Precision == input$Precision)
  })
  
  output$Precision <- renderTable({
    req(input$Precision)
    Precision() %>% 
      filter(Precision == input$Precision) 
  })
  output$Variable <- renderTable({
    req(input$Nombre_lignes)
    req(input$Variable)
    Variable() %>% 
      filter(Variable == input$Variable) %>% arrange(desc(Perte)) %>% head(as.numeric((input$Nombre_lignes)))
  })  
  output$graph_Precision <- renderPlot({
  req(input$Precision)
  req(input$Variable)

  ggplot(Variable()%>% 
      filter(Variable == input$Variable)) +
  aes(x = input$Precision, weight = Perte) +
  geom_bar(fill = "#112446") +
  theme_minimal() +
  facet_wrap(vars(unit))})
  
  output$graph_Variable <- renderPlot({
  req(input$Variable)

  ggplot(Variable()%>% 
      filter(Variable == input$Variable)) +
  aes(x = Precision, weight = Perte) +
  geom_bar(fill = "#112446") +
  theme_minimal() +
  facet_wrap(vars(unit))})

}

shinyApp(ui, server)
```



