---
title: "deuxième_jet_avec_grosses_modifs"
author: "Bastien Grasset"
date: "03/02/2022"
output: html_document
params:
  fact: "catch"
  include_IATTC: true
  include_ICCAT: true
  include_IOTC: true
  include_WCPFC: true
  include_CCSBT: true
  mapping_map_code_lists: true
  mapping_keep_src_code: false
  iccat_ps_include_type_of_school: true
  iattc_ps_raise_flags_to_schooltype: true
  iattc_ps_catch_billfish_shark_raise_to_effort: true
  mapping_map_code_lists: true
  mapping_keep_src_code: false
  SBF_data_rfmo_to_keep: CCSBT
  aggregate_on_5deg_data_with_resolution_inferior_to_5deg: false
  geom_table: "area.grid_area_labels"
---



```{r setup, include=FALSE}
knitr::opts_chunk$set(
	echo = FALSE,
	message = TRUE,
	warning = TRUE
)
library(geoflow)
library(RPostgreSQL)
library(here)
library(readr)
library(dplyr)
library(RPostgres)
library(rtunaatlas)
```



```{r}
dataset <- read.csv(file = here("Data/end_step2_level0_2.csv"),stringsAsFactors=TRUE)%>% mutate(gear = as.factor(gear)) %>% mutate(time_start = lubridate::as_date(time_start), time_end = lubridate::as_date(time_end))
#   dataset$time_start<-substr(as.character(dataset$time_start), 1, 10)
#   dataset$time_end<-substr(as.character(dataset$time_end), 1, 10)
#   dataset$gear <- as.factor(dataset$gear)
#   georef_dataset<-dataset
#   class(georef_dataset$value) <- "numeric"
# Dbname ="tunaatlas"
#   User="tunaatlas_u"
# Password="21c0551e7ed2911"
#   Host="localhost"
# DRV="PostgreSQL"
# 
# library("DBI")
# DRV=RPostgres::Postgres()
# #######################
# # con <- dbConnect(drv = DRV,dbname=Dbname, host=Host, user=User,password=Password)
# con <- dbConnect(drv=DRV,
#                  dbname = Dbname,
#                  host = Host,
#                  user=User,
#                  password=Password)
georef_dataset_init <- dataset
```

Le jeu de données est ici non modifié, il y a toutes les données pour toutes les ORGP. 

```{r}
url_scripts_create_own_tuna_atlas <- "https://raw.githubusercontent.com/eblondel/geoflow-tunaatlas/master/tunaatlas_scripts/generation"
source(file.path(url_scripts_create_own_tuna_atlas, "get_rfmos_datasets_level0.R")) #modified for geoflow
source(file.path(url_scripts_create_own_tuna_atlas, "retrieve_nominal_catch.R")) #modified for geoflow
source(file.path(url_scripts_create_own_tuna_atlas, "map_codelists.R")) #modified for geoflow
source(file.path(url_scripts_create_own_tuna_atlas, "convert_units.R")) #modified for geoflow
```

```{r }
#-----------------------------------------------------------------------------------------------------------------------------------------------------------
         #config$logger.info("LEVEL 0 => STEP 3/8: Apply filters on fishing gears if needed (Filter data by groups of gears) ")
         #-----------------------------------------------------------------------------------------------------------------------------------------------------------
georef_dataset <- dataset
         if (!is.null(params$gear_filter)){
           gear_filter<-as.numeric(unlist(strsplit( params$gear_filter, split=",")))
           #config$logger.info(sprintf("Filtering by gear(s) [%s]", paste(gear_filter, collapse=",")))	
           georef_dataset_gear_filtered <- georef_dataset %>% dplyr::filter(gear %in% gear_filter) %>% mutate(gear = as.character(gear))
           #config$logger.info("Filtering gears OK")
           georef_dataset <- georef_dataset_gear_filtered
         }
```

Ici il y a un filtre effectué sur les engins. On conserve uniquement les données de 09.1,09.2,01.1,01.2 
Ces codes correspondent aux engins suivants :
Handlines and hand-operated pole-and-lines
Mechanized lines and pole-and-lines
Purse seines
Surrounding nets without purse lines

On représente rapidement la part qu'ont chacun de ces engins dans la valeur globale en tonne et en nombre


```{r}
`%notin%` <- Negate(`%in%`)
library(scales)
library(ggplot2)

group_gear <- georef_dataset_init %>% mutate(Filtre = case_when(
    gear %in% gear_filter ~ "Gardé",
    gear %notin% gear_filter ~ "Filtré"
    ))%>% group_by(gear, unit, Filtre) %>% summarise(Value_tot = sum(value, na.rm = TRUE)) %>% 
  group_by(unit) %>% 
  mutate(Pourcentage = 100*(Value_tot/sum(Value_tot))) 



ggplot(group_gear%>% 
  group_by(unit) %>% 
  arrange(desc(gear)) %>%
  mutate(ypos = cumsum(Pourcentage)- 0.5*Pourcentage ), aes(x="", y=Pourcentage, fill=gear)) +
  geom_bar(stat="identity", width=1) +
  coord_polar("y", start=0) +
  theme_void() +
  geom_text(aes(y = ypos, label = paste0(round(Pourcentage),"%")), size=3)+facet_wrap("unit")

```


```{r}
ggplot(group_gear) +
  aes(
    x = gear,
    fill = Filtre,
    group = Filtre,
    weight = Pourcentage
  ) +
  geom_bar() +
  scale_fill_hue(direction = 1) +
  theme_minimal() +
  facet_wrap(vars(unit), nrow = 2)
```


```{r}

group_filter <- georef_dataset_init %>% mutate(Filtre = case_when(
    gear %in% gear_filter ~ "Gardé",
    gear %notin% gear_filter ~ "Filtré"
    )) %>% group_by(unit,Filtre) %>% summarise(Value_tot = sum(value, na.rm = TRUE)) %>% 
  mutate(Pourcentage = 100*(Value_tot/sum(Value_tot))) 

ggplot(group_filter%>% 
  group_by(unit, Filtre) %>% 
  arrange(desc(Pourcentage)) %>%
  mutate(ypos = cumsum(Pourcentage) - 0.5*Pourcentage ), aes(x="", y=Pourcentage, fill=Filtre)) +
  geom_bar(stat="identity", width=1) +
  coord_polar("y", start=0) +
  theme_void() +
  geom_text(aes(y = ypos, label = paste0(round(Pourcentage),"%")), size=3)+facet_wrap("unit")
```

On ne garde que 5% du nombre de poissons pêchés et 79% du poids des poissons pêchés. 

## Analyse de la perte en pourcent pour certains facteurs des variables.

```{r}
fonction_groupement = function(x, init, filtered){
  x  <-   enquo(x)
  groupement_1  <-   init %>% group_by(!!x,unit) %>% summarise(value_sum_1 = sum(value, na.rm=TRUE)) 
  
  groupement_2  <-   filtered %>% group_by(!!x,unit) %>% summarise(value_sum_2 = sum(value, na.rm=TRUE))
  
  fulljoin  <-   full_join(groupement_1, groupement_2) %>% 
    mutate(Perte = 100*((value_sum_1 - value_sum_2)/value_sum_1))%>% mutate_if(is.numeric, funs(ifelse(is.na(.), 0, .)))%>% mutate(Variable = colnames(groupement_1[1])) %>%
    rename("Precision" = 1) %>% mutate(Precision = as.character(Precision))
}

fishingfleet <- fonction_groupement(fishingfleet, georef_dataset_init, georef_dataset_gear_filtered)
# gear <- fonction_groupement(gear, georef_dataset_init, georef_dataset_gear_filtered)
time_start <- fonction_groupement(time_start, georef_dataset_init, georef_dataset_gear_filtered)
time_end <- fonction_groupement(time_end, georef_dataset_init, georef_dataset_gear_filtered)
geographic_identifier <- fonction_groupement(geographic_identifier, georef_dataset_init, georef_dataset_gear_filtered)
schooltype <- fonction_groupement(schooltype, georef_dataset_init, georef_dataset_gear_filtered)
species <- fonction_groupement(species, georef_dataset_init, georef_dataset_gear_filtered)
catchtype <- fonction_groupement(catchtype, georef_dataset_init, georef_dataset_gear_filtered)


t <- bind_rows(fishingfleet   ,     time_start    ,
                  time_end             ,      geographic_identifier  ,
                  schooltype            ,  species           ,      catchtype  )





ggplot(t) +
 aes(x = Variable, y = Perte, colour = unit) +
 geom_boxplot(fill = "#112446") +
 scale_color_hue(direction = 1) +
 theme_minimal()

t %>%
 filter(!(Variable %in% c("geographic_identifier", "schooltype", "catchtype"))) %>%
 ggplot() +
 aes(x = Perte, group = Variable) +
 geom_histogram(bins = 30L, fill = "#112446") +
 theme_minimal() +
 facet_wrap(vars(Variable))

```


```{r}
# 
# library(dplyr)
# library(ggplot2)
# library(cowplot)
# 
# fonction_groupement_filtre_cinq_max <- function(x){
#   x <- enquo(x)
#   groupement_1 <- georef_dataset %>% group_by(!!x,unit) %>% summarise(value_sum_1 = sum(value, na.rm=TRUE)) %>% mutate_all(~replace(., is.na(.), 0))
# 
# groupement_2 <- georef_dataset2 %>% group_by(!!x,unit) %>% summarise(value_sum_2 = sum(value, na.rm=TRUE))%>% mutate_all(~replace(., is.na(.), 0))
# 
#  fulljoin <- full_join(groupement_1, groupement_2) %>% mutate(diff = 100*(value_sum_1 - value_sum_2)/value_sum_1)%>% filter(diff != 0)%>% mutate_all(~replace(., is.na(.), 0))
# 
# nombre <- fulljoin %>% filter(unit == "no") %>% arrange(desc(diff)) %>% head()
# poids <- fulljoin %>% filter(unit == "t") %>% arrange(desc(diff)) %>% head()
# 
# ggplot_cinq_max =function(poids_ou_nombre){
# ggplot(poids_ou_nombre %>% filter(diff != 0)) +
#   aes(
#     x = !!x,
#     y = diff,
#     fill = !!x,
#     colour = !!x
#   ) +
#   geom_boxplot() +
#   scale_fill_hue(direction = 1) +
#   scale_color_hue(direction = 1) +
#   theme_minimal()+geom_hline(yintercept=0, linetype="dashed",                 color = "red", size=0.5)}
# 
# plot_grid(ggplot_cinq_max(poids), 
# ggplot_cinq_max(nombre), labels = c('Poids', 'Nombre'), label_size = 12)
# 
# }
# 
# 
# 
# fishingfleet <- fonction_groupement_filtre_cinq_max(fishingfleet)
# species <- fonction_groupement_filtre_cinq_max(species)
# 
# plot_grid(fishingfleet, species)
# geographic_identifier <- fonction_groupement_filtre_cinq_max(geographic_identifier)
# geographic_identifier

```

```{r}
split_data <- t %>% group_by(unit, Variable)%>% arrange(desc(Perte))   %>% group_split() 
recombined_data <- lapply(split_data, function(x) head(x, 5)) %>% bind_rows()

library(kableExtra)
kable(recombined_data)

```


```{r}

somme <- function(y,x){sum((y %>% filter(unit == x))$value)}

somme_value_1_no <- somme(georef_dataset_init, "no")
somme_value_2_no <- somme(georef_dataset_gear_filtered, "no")

somme_value_1_t <- somme(georef_dataset_init, "t")
somme_value_2_t <- somme(georef_dataset_gear_filtered, "t")


diff_nombre <- (somme_value_1_no - somme_value_2_no) 
diff_poids <- (somme_value_1_t - somme_value_2_t) 

diff_percent_nb <- 100*(diff_nombre / somme_value_1_no)
diff_percent_t <- 100*(diff_poids / somme_value_1_t)

```


La perte représentée par le filtre sur ces engins est de : 
du total en tonnes :`r diff_nombre` millions de tonnes
du total en nombre :`r diff_poids` milliards de poissons

On perd environ `r diff_percent_nb` % du nombre de poissons et `r diff_percent_t` % du poids total.

## Deuxième partie : Filtre sur les données du Southern Bluefin Thuna (SBF)

```{r }
#-----------------------------------------------------------------------------------------------------------------------------------------------------------
         #config$logger.info("LEVEL 0 => STEP 4/8: Southern Bluefin Tuna (SBF): SBF data: keep data from CCSBT or data from the other tuna RFMOs? ")
         #-----------------------------------------------------------------------------------------------------------------------------------------------------------
georef_dataset <- georef_dataset_gear_filtered

         if (params$fact=="catch" &&  params$include_CCSBT && !is.null( params$SBF_data_rfmo_to_keep)){
           #config$logger.info(paste0("Keeping only data from ", params$SBF_data_rfmo_to_keep," for the Southern Bluefin Tuna..."))
           if ( params$SBF_data_rfmo_to_keep=="CCSBT"){
             georef_dataset_sbf_filtered <- georef_dataset[ which(!(georef_dataset$species %in% "SBF" & georef_dataset$source_authority %in% c("ICCAT","IOTC","IATTC","WCPFC"))), ]
           } else {
             georef_dataset_sbf_filtered <- georef_dataset[ which(!(georef_dataset$species %in% "SBF" & georef_dataset$source_authority == "CCSBT")), ]
           }
           #config$logger.info(paste0("Keeping only data from ", params$SBF_data_rfmo_to_keep," for the Southern Bluefin Tuna OK"))
           georef_dataset <- georef_dataset_sbf_filtered
         }




```

Ici on se demande si les données du Southern Bluefin Tuna doivent être conservées dans les jeux de données envoyées par CCSBT et par les autres ORGP. 

Pour les captures, si l'option d'inclure CCBST est choisie, on garde uniquement CCBST. Sinon on enlève toutes les données de CCSBT.
L'action choisie ici est de garder uniquement les données de CCBST. 

En effet, pour cette espèce, il n'y a que des données provenant de CCBST. On remarque également que toutes les données sont en tonnes.

Attention ! En réunion avec Emmanuel Blondel et Julien Barde 27/01/2022, Emmanuel a fait remonté le fait que les données de la CTOI ont, pour l'espèce en question, 15 années d'antériorités par rapport aux données de la CCSBT. Ce problème fait donc perdre 15 années potentielles pour les données de cette espèce. On ne retrouve cependant pas ces données dans notre fichier. Cependant, dans le jeu de données utilisé, il n'y a aucune donnée pour le SBF.


```{r }
#-----------------------------------------------------------------------------------------------------------------------------------------------------------
         #config$logger.info("LEVEL 0 => STEP 5/8: Grid spatial resolution filter")
         #-----------------------------------------------------------------------------------------------------------------------------------------------------------

         if (!is.null(params$resolution_filter)){
           georef_dataset_geographic_filter <- georef_dataset[startsWith(georef_dataset$geographic_identifier,  params$resolution_filter),]
          georef_dataset<- georef_dataset_geographic_filter
         }

```

On ne garde que la donnée pour laquelle le geographic identifier commence par 5. (Bizzare ?)
resolution_filter:5_

## Analyse du filtre sur les données géographiques

```{r eval= !is.null(params$resolution_filter)}
`%notin%` <- Negate(`%in%`)
library(scales)
library(ggplot2)

georef_dataset_geographic_filter <- georef_dataset %>% mutate(Filtre = case_when(
    startsWith(as.character(geographic_identifier),  params$resolution_filter) ~ "Gardé",
    TRUE ~ "Filtré"
    ))%>% group_by(geographic_identifier, unit, Filtre) %>% summarise(Value_tot = sum(value, na.rm = TRUE)) %>% 
  group_by(unit) %>% 
  mutate(Pourcentage = 100*(Value_tot/sum(Value_tot)))

ggplot(georef_dataset_geographic_filter%>% 
  group_by(unit, Filtre) %>% 
  arrange(desc(Pourcentage)) %>%
  mutate(ypos = cumsum(Pourcentage) - 0.5*Pourcentage ), aes(x="", y=Pourcentage, fill=Filtre)) +
  geom_bar(stat="identity", width=1) +
  coord_polar("y", start=0) +
  theme_void() +
  geom_text(aes(y = ypos, label = paste0(round(Pourcentage),"%")), size=3)+facet_wrap("unit")

```


```{r}
ggplot(group_gear) +
  aes(
    x = gear,
    fill = Filtre,
    group = Filtre,
    weight = Pourcentage
  ) +
  geom_bar() +
  scale_fill_hue(direction = 1) +
  theme_minimal() +
  facet_wrap(vars(unit), nrow = 2)
```


```{r}
group_filter <- georef_dataset %>% mutate(Filtre = case_when(
    gear %in% gear_filter ~ "Gardé",
    gear %notin% gear_filter ~ "Filtré"
    )) %>% group_by(unit,Filtre) %>% summarise(Value_tot = sum(value, na.rm = TRUE)) %>% 
  mutate(Pourcentage = 100*(Value_tot/sum(Value_tot))) 

ggplot(group_filter%>% 
  group_by(unit, Filtre) %>% 
  arrange(desc(Pourcentage)) %>%
  mutate(ypos = cumsum(Pourcentage) - 0.5*Pourcentage ), aes(x="", y=Pourcentage, fill=Filtre)) +
  geom_bar(stat="identity", width=1) +
  coord_polar("y", start=0) +
  theme_void() +
  geom_text(aes(y = ypos, label = paste0(round(Pourcentage),"%")), size=3)+facet_wrap("unit")
```




```{r }
#-----------------------------------------------------------------------------------------------------------------------------------------------------------
         #config$logger.info("LEVEL 0 => STEP 6/8: Spatial Aggregation of data (5deg resolution datasets only: Aggregate data on 5° resolution quadrants)")
         #-----------------------------------------------------------------------------------------------------------------------------------------------------------
         if(!is.null( params$aggregate_on_5deg_data_with_resolution_inferior_to_5deg)) if ( params$aggregate_on_5deg_data_with_resolution_inferior_to_5deg) {
           
           #config$logger.info("Aggregating data that are defined on quadrants or areas inferior to 5° quadrant resolution to corresponding 5° quadrant...")
           georef_dataset<-rtunaatlas::spatial_curation_upgrade_resolution(con, georef_dataset, 5)
           georef_dataset<-georef_dataset$df         }

```

Ici on passe, ou non,  toute la donnée inférieure à 5deg en 5deg. Ce choix permet d'harmoniser la grille des captures et permet aux scientifiques qui n'ont pas besoin d'une résolution inférieure à 5 degrés de récupérer une donnée éditée et utilisable. 

```{r }
# fill metadata elements
           # lineage<-"Data that were provided at spatial resolutions inferior to 5° x 5°  were aggregated to the corresponding 5° x 5°  quadrant."
           # aggregate_step = geoflow_process$new()
           # aggregate_step$setRationale(lineage)
           # aggregate_step$setProcessor(firms_contact)  #TODO define who's the processor
           # entity$provenance$processes <- c(entity$provenance$processes, aggregate_step)	
           # entity$descriptions[["abstract"]] <- paste0(entity$descriptions[["abstract"]], "\n", "- Data that were provided at resolutions inferior to 5° x 5°  were aggregated to the corresponding 5° x 5°  quadrant.")
           
           
           #config$logger.info("Aggregating data that are defined on quadrants or areas inferior to 5° quadrant resolution to corresponding 5° quadrant OK")
           
         
         #-----------------------------------------------------------------------------------------------------------------------------------------------------------

         #config$logger.info("LEVEL 0 => STEP 7/8: Overlapping zone (IATTC/WCPFC): keep data from IATTC or WCPFC?")
         #-----------------------------------------------------------------------------------------------------------------------------------------------------------

```

```{r }
         if ( params$include_IATTC &&  params$include_WCPFC && !is.null( params$overlapping_zone_iattc_wcpfc_data_to_keep)) {
           
           overlapping_zone_iattc_wcpfc_data_to_keep <-  params$overlapping_zone_iattc_wcpfc_data_to_keep
           #config$logger.info(paste0("Keeping only data from ",overlapping_zone_iattc_wcpfc_data_to_keep," in the IATTC/WCPFC overlapping zone..."))
# query the database to get the codes of IATTC and WCPFC overlapping areas (stored under the view area.iattc_wcpfc_overlapping_cwp_areas)
           query_areas_overlapping_zone_iattc_wcpfc <- "SELECT codesource_area from
			(WITH iattc_area_of_competence AS (
					 SELECT rfmos_convention_areas_fao.geom
					   FROM area.rfmos_convention_areas_fao
					  WHERE code::text = 'IATTC'::text
					), wcpfc_area_of_competence AS (
					 SELECT rfmos_convention_areas_fao.geom
					   FROM area.rfmos_convention_areas_fao
					  WHERE code::text = 'WCPFC'::text
					), geom_iattc_wcpfc_intersection AS (
					 SELECT st_collectionextract(st_intersection(iattc_area_of_competence.geom, wcpfc_area_of_competence.geom), 3) AS geom
					   FROM iattc_area_of_competence,
						wcpfc_area_of_competence
					)
			 SELECT area_labels.id_area,
				area_labels.codesource_area
			   FROM area.area_labels,
				geom_iattc_wcpfc_intersection
			  WHERE area_labels.tablesource_area = 'cwp_grid'::text AND st_within(area_labels.geom, geom_iattc_wcpfc_intersection.geom))tab;
			"
           
           overlapping_zone_iattc_wcpfc <- dbGetQuery(con, query_areas_overlapping_zone_iattc_wcpfc)
           
           if (overlapping_zone_iattc_wcpfc_data_to_keep=="IATTC"){
             # If we choose to keep the data of the overlapping zone from the IATTC, we remove the data of the overlapping zone from the WCPFC dataset.
             georef_dataset<-georef_dataset[ which(!(georef_dataset$geographic_identifier %in% overlapping_zone_iattc_wcpfc$codesource_area & georef_dataset$source_authority == "WCPFC")), ]
           } else if (overlapping_zone_iattc_wcpfc_data_to_keep=="WCPFC"){
             # If we choose to keep the data of the overlapping zone from the WCPFC, we remove the data of the overlapping zone from the IATTC dataset
             georef_dataset<-georef_dataset[ which(!(georef_dataset$geographic_identifier %in% overlapping_zone_iattc_wcpfc$codesource_area & georef_dataset$source_authority == "IATTC")), ]
           }
           
           # fill metadata elements
           # overlap_lineage<-paste0("Concerns IATTC and WCPFC data. IATTC and WCPFC have an overlapping area in their respective area of competence. Data from both RFMOs may be redundant in this overlapping zone. In the overlapping area, only data from ",overlapping_zone_iattc_wcpfc_data_to_keep," were kept.	Information regarding the data in the IATTC / WCPFC overlapping area: after the eventual other corrections applied, e.g. raisings, catch units conversions, etc., the ratio between the catches from IATTC and those from WCPFC was of: ratio_iattc_wcpf_mt for the catches expressed in weight and ratio_iattc_wcpf_no for the catches expressed in number.")
           # overlap_step <- geoflow_process$new()
           # overlap_step$setRationale(overlap_lineage)
           # overlap_step$setProcessor(firms_contact)  #TODO define who's the processor
           # entity$provenance$processes <- c(entity$provenance$processes, overlap_step)	
           # entity$descriptions[["abstract"]] <- paste0(entity$descriptions[["abstract"]], "\n", "- In the IATTC/WCPFC overlapping area of competence, only data from ",overlapping_zone_iattc_wcpfc_data_to_keep," were kept\n")
           
           #config$logger.info(paste0("Keeping only data from ",overlapping_zone_iattc_wcpfc_data_to_keep," in the IATTC/WCPFC overlapping zone OK"))
         }
         
         ### @juldebar => the lines below generates errors in the workflow thereafter if no patch to restore previous units 
         ### @eblondel => this code supposes refactoring / evolving of conversion not to rely anymore on MT which is not a standard
         #-----------------------------------------------------------------------------------------------------------------------------------------------------------
```

Dans cette partie il n'y a pas de traitement qui est fait.

```{r }
#config$logger.info("LEVEL 0 => STEP 8/8: Units harmonization")
         #-----------------------------------------------------------------------------------------------------------------------------------------------------------
         if(any(georef_dataset$unit == "MT")) georef_dataset[georef_dataset$unit == "MT", ]$unit <- "t"
         if(any(georef_dataset$unit == "NO")) georef_dataset[georef_dataset$unit == "NO", ]$unit <- "no"
         if(any(georef_dataset$unit == "MTNO")) georef_dataset[georef_dataset$unit == "MTNO", ]$unit <- "t"
         if(any(georef_dataset$unit == "NOMT")) georef_dataset[georef_dataset$unit == "NOMT", ]$unit <- "no"
```


